臺灣板橋地方法院刑事判決　　　　　　　96年度易字第3108號
公　訴　人　臺灣板橋地方法院檢察署檢察官
被　　　告　甲○○
上列被告因竊盜等案件，經檢察官提起公訴（96年度偵字第1736
3號），本院判決如下：
    主  文
甲○○踰越安全設備竊盜，處有期徒刑壹年，減為有期徒刑陸月
；又意圖為自己不法之所有，以詐術使人將本人之物交付未遂，
處有期徒刑陸月，減為有期徒刑參月；應執行有期徒刑玖月。
被訴詐欺得利罪部分無罪。
    事  實
一、甲○○意圖為自己不法所有，基於竊盜犯意，於民國九十六
    年二月七日上午十時許，藉由攀爬踰越浴室氣窗之方式，侵
    入陳浙富、陳浙維及乙○○等人位於臺北縣板橋市○○街十
    巷一百二十八號之三住宅內，並徒手竊取屋內放置之中國國
    際商業銀行、臺北富邦商業銀行、臺新商業銀行及中國信託
    商業銀行之信用卡共四張，陳浙維所申辦之華南商業銀行、
    板橋市農會、新光商業銀行、遠東商業銀行、臺新商業銀行
    、中國國際商業銀行之存款簿共七本，乙○○所申辦之遠東
    商業銀行存款簿一本，陳彥汶所申辦之臺灣郵政股份有限公
    司之存款簿一本，金飾共三兩，執票人為陳浙維票面金額均
    為新臺幣（下同）三萬元之票號ＳＣ0000000號及Ｓ
    Ｃ0000000號之支票共二紙（付款人均為華南商業銀
    行埔墘分行，發票人則均係「泰壹企業社」），乙○○所有
    之玉鐲二只、金項鍊一條、鑽戒一只、現金一萬五千元，乙
    ○○、陳浙富、陳彥汶之護照共三本與等物品，得手後旋即
    逃離現場。甲○○復另基於意圖為自己不法所有之詐欺取財
    犯意，於同日上午十一時三十分許，持前述陳浙富申辦之中
    國國際商業銀行信用卡，假冒其係陳浙富本人，在太平洋百
    貨公司雙和店，刷卡購買價值約三萬元之金飾，欲以此詐術
    使該特約商店之員工陷於錯誤，誤以為其係有權使用該張信
    用卡之人而交付財物，然因刷卡金額超過信用卡上限額度，
    且未能提出相關身分證明文件，遭店員拒絕此筆刷卡消費，
    始未得逞。乙○○於九十六年二月七日下午二時二十分許，
    返家後發覺家中遭竊，立即報警處理，並經發卡銀行告知有
    人持陳浙富信用卡試圖盜刷之情事，嗣經警方循線追查，始
    獲悉上情。
二、案經陳浙富、陳浙維及乙○○訴由臺北縣政府警察局海山分
    局報告臺灣板橋地方法院檢察署檢察官偵查起訴。
    理  由
壹、有罪部分：
一、訊據被告甲○○對上揭犯罪事實於本院審理時坦承不諱，與
    證人即告訴人乙○○、陳浙富、陳浙維、證人蕭可壹、蕭宇
    傑於偵查及警詢中證述之情節互核相符，並有臺灣票據交換
    所退票理由單、上開支票影本二紙、票據掛失止付通知單、
    遺失票據申報書、掛失止付票據提示人資料查詢表各一份在
    卷可稽，足認被告前揭自白與事實相符，堪予採信。是本案
    事證明確，被告犯行已堪認定，自應依法論科。
二、核被告所為，係犯刑法第三百二十一條第一項第二款之踰越
    安全設備竊盜罪、同法第三百三十九條第三項、第一項之詐
    欺取財未遂罪。按刑法第三百二十一條第一項第二款之踰越
    安全設備竊盜罪之罪質中已含侵入住宅部分，不另論侵入住
    宅罪，最高法院二十七年上字第一八八七號判例可資參照，
    公訴意旨容有誤會，附此指明。被告所犯上開二罪犯意個別
    ，行為互殊，應分論併罰。被告就詐欺取財罪之部分雖已著
    手，惟尚未使他人交付財物，仍屬未遂，應依同法第二十五
    條第二項之規定，按既遂犯之刑度減輕其刑。爰分別審酌被
    告有毒品、竊盜、偽造有價證券等前科，顯示素行不佳，因
    竊盜、偽造有價證券案件，於減刑後仍應執行一年十月之有
    期徒刑，有臺灣高等法院被告前案紀錄表附卷可按，竟於尚
    未執行之際即再犯本案，顯示前次刑之宣告，尚未收警惕之
    效，被告年輕力壯，不思以正途獲取財物，卻任意侵入他人
    住宅行竊，對於被害人免於恐懼之住居安寧與社會治安危害
    甚鉅，造成被害人財產損失，造成人人自危，並使用所竊得
    之信用卡欲詐欺財物，惡性非輕，應予非難，兼衡其經查獲
    後自知事證明確，未多為無謂辯解而坦承犯行之態度，分別
    量處如主文所示之刑，並定其應執行刑，以示警懲。又被告
    本案犯罪之時間均在九十六年四月二十四日以前，悉合於中
    華民國九十六年罪犯減刑條例第二條第一項第三款之減刑條
    件，均應減其宣告刑二分之一如主文所示。
貳、無罪部分：
一、公訴意旨另以：被告因積欠友人蕭宇傑十萬元之債款，竟持
    上開竊得之支票共二紙，前往蕭宇傑位於臺北縣新莊市○○
    路五十一巷六號住處，表示欲以該二紙支票（連同現金四萬
    元）來清償前述債務，施此詐術方法，致使蕭宇傑陷於錯誤
    ，誤以為甲○○有權使用該二紙支票，進而同意收受支票來
    抵償債款，蕭宇傑並隨即於九十六年二月八日，透過自己在
    臺灣土地銀行新莊分行所開設之000000000000
    號帳戶提示前開二紙支票，欲藉以取得票款抵債，然因該二
    紙支票早已經陳浙維通知「泰壹企業社」之負責人蕭可壹掛
    失止付，遂遭退票而不獲兌現，方未得逞，因認被告此部分
    所為，係涉犯刑法第三百三十九條第三項、第一項之詐欺取
    財未遂罪云云。
二、按犯罪事實應依證據認定之，無證據不得認定其犯罪事實；
    又不能證明被告犯罪者，應諭知無罪之判決，刑事訴訟法第
    一百五十四條第二項、第三百零一條第一項分別定有明文。
    次按所謂證據，係指直接間接足以證明犯罪行為之一切證人
    、證物而言；且事實之認定，應憑證據，如未能發現相當證
    據，或證據不足以證明，自不能以推測或擬制之方法，以為
    裁判基礎，最高法院三十年上字第一二八號、四十年臺上字
    第八六號判例均可資參考。
三、公訴意旨認為被告有此部分犯行，係以被告使用詐術使他人
    信其為上該二紙支票之真正權利人而執上開二紙支票向蕭宇
    傑清償債務，而有詐欺得利罪之犯行。被告固不否認有此部
    分行為，然按支票本為支付工具、流通證券，持有該支票者
    即可信其為真正之票據權利人，被告持支票用以支付款項，
    難謂為施用詐術之行為，又被告執他人支票用以清償債務，
    若他人前往掛失止付，或因其他原因不獲兌現，均無從使被
    害人債權因而消滅，是其行為既不能發生犯罪之結果，亦無
    危險，即無得利之可能，是被告此部分行為與詐欺得利罪之
    構成要件有間，既無從證明被告犯罪，即應依法為被告無罪
    之諭知。
據上論斷，應依刑事訴訟法第299 條第1 項前段、第301 條第1
項，刑法第321 第1 項第2 款、第339 第3 項、第1 項、第25條
第2 項，刑法施行法第1 條之1 第1 項、第2 項，中華民國九十
六年罪犯減刑條例第2 條第1 項第3 款、第7 條，判決如主文。
本案經檢察官靳開聖到庭執行職務。
中　　華　　民　　國　　96　　年　　11　　月　　30　　日
                    刑事第三庭  審判長法  官  王屏夏
                                      法  官  彭全曄
                                      法  官  王偉光
上列正本證明與原本無異。
如不服本判決，應於判決送達後十日內敘明上訴理由，向本院提
出上訴狀（應附繕本），上訴於臺灣高等法院。
                                      書記官　陳怡君
中　　華　　民　　國　　96　　年　　12　　月　　3 　　日
附錄本案論罪科刑法條全文：
中華民國刑法第321條
（加重竊盜罪）
犯竊盜罪而有左列情形之一者，處 6 月以上、 5 年以下有期徒
刑：
一  於夜間侵入住宅或有人居住之建築物、船艦或隱匿其內而犯
之者。
二  毀越門扇、牆垣或其他安全設備而犯之者。
三  攜帶兇器而犯之者。
四  結夥三人以上而犯之者。
五  乘火災、水災或其他災害之際而犯之者。
六  在車站或埠頭而犯之者。
前項之未遂犯罰之。
中華民國刑法第339條
（普通詐欺罪）
意圖為自己或第三人不法之所有，以詐術使人將本人或第三人之
物交付者
，處 5 年以下有期徒刑、拘役或科或併科 1 千元以下罰金。
以前項方法得財產上不法之利益或使第三人得之者，亦同。
前二項之未遂犯罰之。
